【裁判字號】    97,易,6
【裁判日期】    970131
【裁判案由】    竊盜
【裁判全文】
臺灣桃園地方法院刑事判決                 97年度易字第6號
公  訴  人  臺灣桃園地方法院檢察署檢察官
被      告  甲○○
                      )
上列被告因竊盜案件，經檢察官提起公訴（96年度偵字第30082
號），被告於準備程序期日就被訴事實為有罪陳述，經本院裁定
進行簡式審判程序，茲判決如下：
    主  文
甲○○於夜間侵入住宅竊盜，累犯，處有期徒刑壹年。並應於刑
之執行前，令入勞動場所強制工作參年。
    事  實
一、甲○○前於民國85年間因犯竊盜罪，經本院以85年度易字第
    1284號判處有期徒刑8 月，緩刑5 年確定；復於89年間因犯
    竊盜罪，經本院以89年度易字第743 號判處有期徒刑8 月確
    定；又於91年間因犯竊盜罪，經本院以91年度訴字第28號判
    處有期徒刑6 月確定；再於92年間因犯竊盜罪，經臺灣高等
    法院以92年度上易字第3250號判處有期徒刑1 年10月確定，
    於94年5 月27日執行完畢；另於95年間因犯竊盜罪，經臺灣
    高等法院以95年度上易字第671 號判處有期徒刑1 年8 月確
    定，甫於96年7 月29日執行完畢；又於96年間再犯竊盜罪，
    經本院以96年度易字第1312號判處有期徒刑6 月。
二、甲○○仍未知警惕，於96年12月6 日晚間10時25分許，見乙
    ○○所居住之桃園縣中壢市○○路○段9 巷10號住宅大門未
    上鎖，即逕行開門進入該住宅中，走上2 樓房間內（侵入住
    居罪嫌未據告訴），即基於意圖為自己不法所有之犯意，以
    徒手方式竊取放置於該房間抽屜內熊宜歆所有之手錶3 支，
    得手後將之放置於口袋內。適該住宅主人乙○○發覺，甲○
    ○立即逃逸，經鄰居報警處理，於同日晚間10時30分許，在
    桃園縣中壢市○○路○段9 巷14號前遭警查獲，並起出上開
    手錶3 支。
三、案經桃園縣政府警察局中壢分局報請臺灣桃園地方法院檢察
    署檢察官偵查起訴。
    理  由
一、再按本案被告甲○○所犯係死刑、無期徒刑或最輕本刑為3
    年以上有期徒刑以外之罪，其於本院準備程序期日中就被訴
    事實為有罪之陳述，經本院告知簡式審判程序之旨，並聽取
    當事人意見後，由本院依刑事訴訟法第273 條之1 第1 項規
    定裁定進行簡式審判程序，附此敘明。
二、上開犯罪事實，業據被告甲○○迭於警詢、偵查中及本院審
    理中坦承不諱，核與被害人乙○○於警訊中所述情節相符（
    偵查卷第16頁），並搜索、扣押筆錄、扣押物品目錄表、贓
    物認領保管單、採證照片2 張等件在卷可參（偵查卷第19、
    23、24、25頁），足認被告自白確與事實相符，堪以採信。
    本案事證明確，被告犯行洵堪認定，應依法論罪科刑。
三、核被告所為，係犯刑法第321 條第1 項第1 款之於夜間侵入
    住宅竊盜罪。又被告有上開前案科刑紀錄，其於有期徒刑執
    行完畢後5 年內再故意犯本件有期徒刑以上之罪，為累犯，
    應依刑法第47條第1 項規定加重其刑。爰審酌被告年值青壯
    竟不思以正常途徑取得財物，平日素行不良，並兼衡其犯罪
    動機、目的、犯罪情節、犯罪所生損害，贓物價值、被告犯
    後態度等一切情狀，量處如主文所示之刑。
四、另按保安處分係針對受處分人將來之危險性所為之處置，以
    達教化、治療之目的，為刑罰之補充制度。我國現行刑法採
    刑罰與保安處分雙軌制，係在維持行為責任之刑罰原則下，
    為協助行為人再社會化之功能，以及改善行為人潛在之危險
    性格，期能達成根治犯罪原因、預防犯罪之特別目的。是保
    安處分中之強制工作，旨在對嚴重職業性犯罪及欠缺正確工
    作觀念或無正常工作因而犯罪者，強制其從事勞動，學習一
    技之長及正確之謀生觀念，使其日後重返社會，能適應社會
    生活。竊盜犯贓物犯保安處分條例第3 條第1 項規定：「18
    歲以上之竊盜犯、贓物犯，有犯罪之習慣者，得於刑之執行
    前，令入勞動場所強制工作」，即係本於保安處分應受比例
    原則之規範，使保安處分之宣告，與行為人所為行為之嚴重
    性、行為人所表現之危險性及對於行為人未來行為之期待性
    相當之意旨而制定，而由法院視行為人之危險性格，決定應
    否令入勞動處所強制工作，以達預防之目的。查被告於85年
    間、89年間、91年間、92年間、95年間曾多次因竊盜案件遭
    判刑、執行，而其最近一次之竊盜案件刑期甫於96年7 月29
    日執行完畢，惟被告於執行完畢出獄後，又於96年10月24日
    再犯竊盜罪，再經本院以96年度易字第1312號判處有期徒刑
    6 月在案，然被告於前案犯罪後，旋於96年12月6 日再犯本
    件竊盜案件，已如前述，其顯有犯罪之習慣甚明，若僅藉由
    刑之執行已不足以徹底根絕其惡性，爰依竊盜犯贓物犯保安
    處分條例第3 條第1 項、第4 條、第5 條第1 項前段之規定
    ，併予諭知應於刑之執行前令入勞動場所強制工作3 年，以
    資警惕。
據上論斷，應依刑事訴訟法第273 條之1 第1 項、第299 條第1
項前段，刑法第321 條第1 項第1 款、第47條第1 項，竊盜犯贓
物犯保安處分條例第3 條第1 項、第4 條、第5 條第1 項前段，
判決如主文。
本案經檢察官翁偉玲到庭執行職務。
中    華    民    國    97    年    1     月    31    日
                  刑事第七庭    法  官  劉為丕
上正本證明與原本無異。
如不服本判決，應於判決送達後10日內向本院提出上訴狀（應附
繕本），上訴於臺灣高等法院。
                                書記官  顏美惠
中    華    民    國    97    年    2     月    1     日
附錄本案論罪科刑法條：
中華民國刑法第321條
（加重竊盜罪）
犯竊盜罪而有左列情形之一者，處六月以上、五年以下有期徒刑
：
一、於夜間侵入住宅或有人居住之建築物、船艦或隱匿其內而犯
    之者。
二、毀越門扇、牆垣或其他安全設備而犯之者。
三、攜帶兇器而犯之者。
四、結夥三人以上而犯之者。
五、乘火災、水災或其他災害之際而犯之者。
六、在車站或埠頭而犯之者。
前項之未遂犯罰之。


司法院資訊處製作；財團法人民間司法改革基金會備份。
